Inventaris van het archief van de Directie der Marine: Commandement Maritieme Middelen Willemsoord, 1815-1958
Nationaal Archief, Den Haag
- Diversen., D
  - Tekeningen, welke op kaart zijn gebracht., 7
    - Diverse Stukken., 1501
      - Schakelschema toestel duitse mijnen tekening no. 6489., 5
      - Middelste stoothoorn van een duitse mijn tekening no. 7611., 6
    - 1. Onderseeboot K. XIV. Omschrijving der merken van tekening 436 A., 1502-1503
      - ---., 1502
      - ---., 1503
        - Bevestiging reddinglicht in het valtoestel en aan de reddingboei tekening 249., 2
        - Palinrichting tot het automatisch stellen van het torpedokanon in de lanceerpositie tekening 4857., 3
        - Valklep tekening 5087., 4
        - Geweerschietinrichting., 5
        - Onderzeeboot XIV. Wijziging opstelling kooien tekening 436 A., 6; 1 omslag
        - Onderzeeboot K. XIV. Plan, augustus 1928 tekening 436 A., 7
        - Onderzeeboot K. XIV. Plan, augustus 1928 tekening 436 B., 8
        - Politievaartuig "Jan van Brakel". Langssjorringmijnen tekening no. R-20., 9
        - Onderzeeboot K. XIV. Plan, november 1928 tekening 436 B., 10
        - Staatsbedrijf der Artillerie-inrichtigen Hembrug. Verpakking in buskruitkisten no. 3 tekening 246., 11
    - Diverse Stukken., 1504
      - Marine Hospitaal te Willemsoord. Gewapend beton-balken met details, 1916, 1
      - Marine Hospitaal te Willemsoord. Gewapend-beton-trappen., 2
      - Centre Screw Cutting Lathe Texrope-Motor Driven tekening 6 A-1700., 3
      - Dwarsscheepse en Langesscheepse mijnen - sjorringen tekening 83., 4
      - Schietschijf voor kanonnen., 5; 1 omslag
    - Diverse Stukken., 1505
      - Hr.Ms. "Nautilus" (Tussendek)., 1
      - Wijziging afdichting beslag op voor- en achterligger van ondervlakken C. VII W., 2
      - Wijziging van lagerbout richtingsroer (boven) C. CII W., 3
      - Schietschijf voor kanonnen., 4
      - Schietschijf 40,5 x 6 meter., 5
      - Marine Hospitaal te Willemsoord, Plan voor het maken van gewapend beton-vloeren en trappen op den gebane grond, 1916, 6; 1 omslag
    - Diverse Stukken., 1506
      - Onderzeeboot K. XIV. Omschrijving der merken van tekening 436A., 1
      - Centre Screw Cutting Lathe Tex-Rope Motor Driven tekening 15 A - 1169., 2
      - Nieuwe ontwerp marine-sloep B1, B2 en B tekening 2084., 3
      - Hr.Ms. "Nautilus" (k u i lde k )., 4
      - Hr.Ms. "Nautilus" (bovendek)., 5
      - Hr.Ms. "Nautilus"., 6
      - Hr.Ms. "Nautilus"., 7; 1 omslag
    - Diverse Stukken., 1507
      - Gebouw voor machinelaboratorium bij het Koninklijk Instituut voor de Marine te Willemsoord tekening 1543, 1918, 1
      - Plan voor het maken van een ligplats voor een logementsschip in het Noordhollandskanaal (ligplaats Hr.Ms."Nautilus"), 1920, 2
      - Plan onderzeeboot K. XIV tekening 436 B, augustus 1928, 3
      - Onderzeeboot K. XIV Verschil tussen zwaarsten en lichsten toestand gerekend met normalen brandstofvoorraad. tekening 436 A, augustus 1928, 4; 1 omslag
    - Diverse Stukken., 1508
      - Afvuurinrichting van een engelse mijn 4e soort tekening 7819., 1
      - Afvuurinrichting met een engelse mijn 3e soort tekening 7910., 2
      - Onderdelen engelse mijnen 2e en 3e soort tekening 6423., 3
      - Engelse mijn 1e soort tekening 7514., 4
    - Diverse Stukken., 1509
      - Engelse mijn 9e soort tekening 6249., 1
      - Engelse mijn 8e soort tekening 7970., 2
      - Electrische contactmijn 7e soort tekening 7895., 3
      - Gewijzigde afvuurinrichting engelse mijn 6e soort tekening 6505., 4
      - Engelse mijn 6e soort tekening 6482., 5
      - Ontstekingsschema van een engelse mijn 6e soort tekening 7821., 6
      - Afvuurinrichting van een engelse mijn 5e soort tekening 7553., 7; 1 omslag
    - 1. Een op schaal gebrachte kaart betreffende radiobakens rond de britse eilanden in het kanaal en de Noordzee., 1931; 1510; 1 omslag
    - 1. Een op schaal gebrachte gemeentenkaart van Nederland, behorende bij schrijven van den Opperbevelhebber van Land- en Zeemacht van 5/7-4-1916 no. 49449 Geheim afd. G.S. III no. 2803 Geheim., 1511; 1 omslag
    - Diverse Stukken., 1512
      - Stoomloodstranportvaartuig "Frans Naerebout" Stuwing ballast onderstoomketel., 1
      - Stoomloodstransportvaartuig "Frans Naerebout" Stabiliteitssdiagram., 2
      - Onderzeeboot " 0 12". Torpedo-Laad- en Ontluchtingsaansluiting., 3
      - Duitse mijn., 4
      - Schets van de versterkingen op de eilanden Vlieland en Terschelling., 5
      - Köbenhave Havn Nord for Toldbodbommen, juni 1934, 6
      - Merken van de pijpleidingen en van de sleutels tot behandelen van de dekdoppen, 1937, 7; 1 omslag
    - Diverse Stukken., 1513
      - Militaire kustwacht telefoonnet, januari 1920, 1
      - Waterboot., 2
      - Gedeelte goederenstationsemplacement helder-haven tekening no. 72., 3
      - Schets van de samenstelling ener spanning der drijvende touwversperring., 4
      - Dieptepeilingen voorhaven zeedoksluis., 5; 1 omslag
    - Divers Stukken., 1514
      - Onderzeeboot K. XIV. Omschrijving van het plan, augustus 1928., 1
        zie tekeningen 436 A en 436 B
      - Onderzeeboot K. XIV. Verschil tussen zwaarsten en lichsten toestand gerekend met normalen brandstof-voorraad, augustus 1928, 2
      - Onderzeeboot K. XIV, februari 1928 plan tekening 436., 3
      - Onderzeeboot K. XIV tekening 327, februari 1926, 4; 1 omslag
    - Diverse Stukken., 1515
      - Sjorringen voor mijnen tekening 78, 1918, 1; 1 omslag
      - Hr.Ms. "Hydra". Sjorringen voor mijnen, 1918 op het werkdek tekening 47., 2
      - Onderzeeboten "0 12" t/m "0 15". Loodtussenstuk met afsluiter en afblaasinrichting bestemd voor gedeeltelijk uitgevoerde torpedo's in bovenbuizen en hekbuis tekening 1153., 3
      - Torpedobootjagers. Diverse pakkingen voor appendages en leidingen, 1937-1938, 4; 1 omslag
  - Torpedodienst., 8
    - Diverse Stukken., 1516
      - Diverse correspondentie. Diverse ontwerpen opdrijfinrichting torpedo's., 1
      - Onderzeese torpedo-batterij., 2
      - Rapporten van den Marine-attaché te Londen en correspondentie met idem., 3
      - Torpedo turbine., 4
      - Correspondentie Denny Brothers te 's-Gravenhage over 53 en 50 cm torpedo's., 5
      - Rapporten van den Marine-attaché te Berlijn en correspondentie met idem., 6
      - Aanbieding spaanse mijnen., 7
      - Vacuum Oil Company Rotterdam inzake smeermiddelen., 8
      - Tekeningen steiger Hellevoetsluis van Bureau T.M.M., 9
      - Polder N.V. Enkes te Voorburg., 10; 10 omslagen
  - Verspermijnen-magazijn., 9
    - Bestek en voorwaarden met vier tekeningen voor uitbreiding van het verspermijnen-magazijn op den Leidam te Willemsoord., juli 1919; 1517; 1 omslag
  - Vliegboten., 10
    - Correspondentie overvliegen Dornier-vliegboten naar Nederlands-Indië., 1929-1938; 1518; 1 dossier
- Aanvulling op het archief van de Directie van Marine, Commandement Maritieme Middelen te Willemsoord.
  - Ingekomen en minuten van uitgaande stukken, gemerkt "geheim" en GG1"., 1912-1917; 1519; 1 pak
  - Ingekomen en minuten van uitgaande stukken., 1914-1915; 1520; 1 pak
  - Ingekomen en minuten van uitgaande stukken, gemerkt "geheim" en GG2"., 1914-1924; 1521; 1 pak
  - Ingekomen en minuten van uitgaande stukken, gemerkt "geheim" en GG5"., 1930; 1522; 1 pak
  - Ingekomen en minuten van uitgaande stukken, gemerkt "geheim" en GG6"., 1931; 1523; 1 pak
  - Ingekomen en minuten van uitgaande stukken., 1902-1940; 1524; 1 omslag
  - Ingekomen en minuten van uitgaande stukken, gemerkt "geheim" en GG14"., 1936; 1525; 1 pak
  - Stukken betreffende de begrafenis van H.K.H. Prinses gemalin van Z.K.H. Prins Hendrik., 1872; 1526; 1 omslag
  - Stukken betreffende koninklijk bezoek aan instellingen van Marine., 1903, 1908, 1916, 1921-1922; 1527; 1 omslag
  - Stukken betreffende een reis door Z.K.H. de Prins der Nederlanden naar Zweden en Noorwegen., 1910; 1528; 1 omslag
  - Stukken betreffende audiënties bij H.M. de Koningin., 1906-1913; 1529; 1 omslag
  - Stukken betreffende een diner gegeven door de Koninklijke Roei- en Zeilvereeniging., 1913; 1530; 1 omslag
  - Stukken betreffende de geboorte en doopplechtigheid van H.K.H. Prinses Juliana., 1909; 1531; 1 omslag
  - Stukken betreffende het overlijden van H.M. de Koningin-moeder Emma., 1934; 1532; 1 omslag
  - Stukken betreffende het overlijden van Z.K.H. Prins Hendrik., 1934; 1533; 1 omslag
  - Stukken betreffende de geboorte van H.K.H. Prinses Irene., 1939; 1534; 1 omslag
  - Stukken betreffende de verjaardag van H.M. de Koningin., 1930; 1535; 1 omslag
  - Stukken ingekomen bij het Koninklijk Instituut der Marine inzake het overlijden van Z.M. Koning Willem III., 1890; 1536; 1 omslag
  - Stukken betreffende regelingen inzake ontslag van schepelingen en inzake overtocht naar Oost- en West-Indië., 1922-1940; 1537; 1 pak
    Aanvulling 1986 zie corr.nr.D 529/1986
  - Stukken betreffende de plaatsing van oud schepelingen als militair werkman aan de wal., 1930-1940; 1538; 1 pak
    zie onder nummer 1537
  - Stukken betreffende uiteenlopende onderwerpen., 1922-1931; 1539
    Dese stukken vertegenwoordigen een fragment van de door het "Weermachtsarchief" te Leiden te eniger tijd bewerkt materiaal.
    Uit andere, completer overgeleverde bestanden die op dezelfde wijze werden bewerkt, is gebleken, dat het Weermachtsarchief de oorspronkelijk volgens agendastelsel opgezette archieven ingrijpend schoonde, van de overgebleven agendanummers soms bundels maakte (met het laagste agendanummer als omslagnummer) en de stukken oplegde chronologisch op agenda c.q. omslagnummer.
    De agenda's van èèn bestand kregen daarbij een lettercodering, de bijbehorende stukken dezelfde codering maar dan verdubbeld en gevolgd door een doos volgnummering. De navolgende stukken zullen behoren bij een reeks agenda's "G" (Geheim), aangezien de stukken gecodeerd zijn "GG". Overigens aarzelde het Weermachtsarchief niet, agenda's en stukken uit verschilende series of van verschillende archiefvormers dooreen te mengen.
    Reconstructie van de afzonderlijke archieven en archiefbestanddelen in het conglomeraat, dat nu heet "Commandement Maritieme Middelen te Willemsoord" moet t.z.t. duidelijkheid brengen over welke archieven daarin verscholen zitten.
    Voor de herkomst zie NB. Bij nr. 1537
    Specificatie zie volgende bladzijde.
  - Diverse stukken., Bevat:; 1540
    - Dossier van de commissie van Bijstand voor de Rijkswerf, ingesteld bij schrijven van de minister van Staat, minister van Defensie ad interim van 26 november 1935, b.r. no. 145, 1935-1936, 763
    - Notulen van de Commissie voor de Dokwerken te Willemsoord, ingesteld bij beschikking van de minister van Marine en Binnenlandse Zaken 28 maart 1856 nr. 148 en 5 april 1856 nr. 106., 743
    - Rapporten van de inspecteurs van Waterstaat betreffende bezetting en opruiing van het ijs in de rivieren in de winter1863-1864, 674
    - Rapport van de commissie tot bestudering van de vraag betreffende handhaving rijkswerven, ingesteld bij beschikking van de minister van Marine a.i. 19 juli 1926 afd. Kabinet no. 55, 1927, 693
    - Bestek en voorwaarden bouw plaatijzeren draaibrug voorhaven zeedoksluis Willemsoord., 2010
      "Behoort bij den brief van 27 februari 1864 no 45"
    - Netto-ijzer voor de bouw van een ijzeren schipdeur in het oude droogdok van Willemsoord,1860, 2011
    - Journaal netto-ijzer,1860-1861, 2012
    - Beschrijvingen luchtperspompen, reddingvesten, duikerspakken, zuurstofinstallaties van onderzeeboten, zuurstofpomp. Z.d., 2014
    - Correspondentie betreffende het gebouw van het Instituut der Marine tot huisvesting en opleiding van adelborsten te Willemsoord,1869-1870, 2016
    - Mededelingen op torpedogebied nrs. 24 (met tekening), 27, 29 en 33; beschrijving Schwartzkopff luchtperspomp., 1991
    - Jaarverslagen torpedo-atelier,1905-1924, 1929-1930, 644
    - Jaarverslagen verspermijnenmagazijn,1916-1921, 1923-1924, 1929-1930, 643
    - Stamboek Vak van Uitrusting, mindere geëmployeerden en werklieden, 19e eeuw (Directie Marine Amsterdam)., 1868
    - Specifieke staqat der registers, boeken, papieren etc. van de gewezen admiraliteit van Amsterdam en het Noorderkwartier, 1807 (Directie Marine Amsterdam)., 176
    - Bestektekening behorend bij het rapport van de hoofdingenieur 2 januari 1867 nr. 12 bouw schroefstoomschip Watergeus., 376
    - "Militaire Hydographie"; rapporten inzake gehouden oefeningstochten in de Zuiderzee in de periode van 1 juli - 15 augustus 1885 van de commandeursofficieren van z.m. monitor "Cerberus" en z.m. kanonneerboten "Bulgia" en "Das", 1885 (Directie Marine Amsterdam)., 368
    - Onderzoeken van opname van vaarwaarwater ingevolge missive (Directie Marine Amsterdam)., 369